【裁判字號】    89,訴,1279
【裁判日期】    900130
【裁判案由】    偽造文書等
【裁判全文】
臺灣高雄地方法院刑事判決                        八十九年度訴字第一二七九號
    公  訴  人  臺灣高雄地方法院檢察署檢察官
    被      告  丙○○
    選任辯護人  范仲良
                蘇精哲
                王正嘉律師
    被      告  乙○○
    選任辯護人  王國論
                康進益
右列被告等因偽造文書等案件，經檢察官提起公訴（八十九年度偵字第三二０七號）
，本院判決如左：
    主    文
丙○○、乙○○共同連續行使偽造私文書，丙○○處有期徒刑捌月；乙○○處有期徒
刑陸月，如易科罰金，以參佰元折算壹日。
如附表所示之信用卡簽帳單上所偽造之「丁○○」署名合計壹佰捌拾陸枚、渣打銀行
卡號0000000000000000號ＳＭＡＲＴ信用卡背面簽名欄處偽造之「
丁○○」署名及渣打銀行ＳＭＡＲＴ信用卡申請書附卡申請人欄處偽造之「丁○○」
署名各壹名，均沒收。
    事    實
一、丙○○及乙○○二人於民國八十八年一月二十五日間，共同基於偽造文書之犯意
    聯絡，委由不知情之甲○○在渣打銀行ＳＭＡＲＴ信用卡申請表格內填載正卡申
    請人乙○○之個人資料，再交由乙○○填妥附卡申請人即其配偶丁○○之個人資
    料後，即將該信用卡申請表格交由丙○○在表格內之附卡申請人簽名欄內偽造「
    丁○○」之署名，二人復將該申請表格寄回渣打銀行而行使之，足生損害於丁○○本人及渣打銀行對於信用卡核發管理之正確性。嗣經渣打銀行核准前揭ＳＭＡ
    ＲＴ信用卡正卡、附卡後，併寄往乙○○服務公司之辦公處即桃園縣觀音鄉○○
    路○段一二一九號後，乙○○及丙○○則基於前揭偽造文書之概括犯意聯絡，由
    丙○○在該信用卡附卡之背後簽名處，偽造「丁○○」之署名一枚後，即由丙○○自同年二月十四日起，至同年十一月二十三日止，連續多次持該冒用「丁○○
    」名義申請之ＳＭＡＲＴ信用卡附卡，前往附表所示之渣打銀行特約商店刷卡消
    費共計九十二次，並在信用卡簽帳單上偽造「丁○○」之署名而行使之，均足生
    損害於丁○○本人及渣打銀行對於信用卡核發管理之正確性。惟因丙○○所簽帳
    之ＳＭＡＲＴ信用卡簽帳單，均由乙○○自行前往付款，而未被查覺。嗣二人因
    涉犯通姦罪嫌，為丁○○發現究辦後，始知悉上情。
二、案經丁○○訴由臺灣高雄地方法院檢察署檢察官偵查起訴。
    理    由
一、右揭事實業據被告乙○○於本院審理時供承不諱；另訊據被告丙○○對於在前開
    信用卡申請書附卡申請人欄處、信用卡背面簽名欄處及九十二張信用卡簽帳單上
    簽立「丁○○」署名等情固不否認，惟矢口否認有何偽造文書犯行，辯稱：「被
    告乙○○是拿空白信用卡申請書給我簽名。又說丁○○是他的母親，他母親有同
    意我使用她的信用卡，被告乙○○就叫我寫上丁○○的名字。我不知道丁○○是
    被告乙○○的配偶。」云云。經查：前揭事實業經被告乙○○於本院審理時供述
    明確，核與證人甲○○於本院調查及審理時證稱：「我幫被告乙○○寫公司名字
    及年資，及一些我知道的事項。我有幫被告乙○○填正卡申請人個人資料，附卡
    申請人的個人資料我沒有填。又信用卡申請表格內婚姻狀況欄、學歷等欄位都是
    我打勾的。因我知道被告乙○○已婚，且我認識丁○○，也知道她是被告乙○○
    的配偶。」（見本院八十九年七月十七日訊問筆錄及九十年一月十日審判筆錄）
    等語相符，堪認被告丙○○對於被告乙○○已婚之事實應已知悉，是被告丙○○
    前揭所辯，要屬事後卸責之詞，委無足採。從而，被告乙○○及被告丙○○在未
    徵得丁○○同意情況下，擅自以其名義申請渣打銀行ＳＭＡＲＴ信用卡消費使用
    之偽造文書犯行，應堪認定。至辯護人為被告乙○○辯護稱：「被告乙○○所犯
    通姦罪與偽造文書罪二罪間，有方法結果之牽連關係，而通姦罪業經本院判處有
    期徒刑五月確定在案，自應予以免訴判決。」云云。惟查：被告乙○○所犯通姦
    行為與前揭偽造文書之犯行，尚無其他積極事證足資認定有何方法、目的及原因
    、結果之牽連關係，辯護人上開所辯尚有未洽，併此敘明。
二、核被告丙○○、乙○○二人在渣打銀行ＳＭＡＲＴ信用卡申請書附卡申請人欄、
    信用卡背面簽名欄及在信用卡簽帳單上所偽造「丁○○」署名之行為，均係犯刑
    法第二百十七條之偽造署名罪、第二百十六條、第二百十條之行使偽造私文書罪
    。被告二人偽造私文書後復持以行使，偽造私文書之低度行為應為行使之高度行
    為所吸收，不另論罪。又被告丙○○在渣打銀行ＳＭＡＲＴ信用卡申請書附卡申
    請人欄處偽造「丁○○」署名及在信用卡簽帳單上偽造「丁○○」署名之行為，
    均為偽造私文書之部分行為，亦均不另論罪。被告丙○○、乙○○二人間，就上
    開犯行有犯意之聯絡及行為之分擔，均為共同正犯。被告丙○○先後多次持渣打
    銀行ＳＭＡＲＴ信用卡簽帳消費之行使偽造私文書之行為，時間緊接，所犯係構
    成要件相同之罪名，顯係基於概括犯意反覆為之，為連續犯，依刑法第五十六條
    之規定，以一罪論，並加重其刑。又被告二人在信用卡背面簽名欄處偽造「丁○○」署名罪、連續行使偽造私文書，有方法結果之牽連關係，為牽連犯，依刑法
    第五十五條後段之規定，應從較重之連續行使偽造私文書罪論處。公訴人起訴法
    條雖未論及刑法第二百十七條之偽造署名罪，惟該事實業經公訴人於犯罪事實欄
    內敘及，自為起訴效力所及，本院自應併予審究。爰審酌被告二人之犯罪動機、
    目的、手段、品行、智識程度及致被害人丁○○及渣打銀行所生之損害，且被告
    丙○○犯罪後復飾詞狡辯，不知悔改，被告乙○○犯罪後尚能坦認犯行，態度良
    好等一切情狀，各量處如主文所示之刑。又查刑法第四十一條易科罰金之折算標
    準，業經立法院於九十年一月四日修正，並經總統於同年月十日公布施行，自應
    適用新法（最高法院二十四年七月總會決議（二）參照），故就被告乙○○部分
    併諭知易科罰金之折算標準。如附表所示信用卡簽帳單上偽造之「丁○○」署名
    合計一百八十六枚、如事實欄所示信用卡背面簽名欄處偽造之「丁○○」署名及
    渣打銀行ＳＭＡＲＴ信用卡申請書附卡申請人欄處偽造之「丁○○」署名各一枚
    ，不問屬於犯人與否，均應依刑法第二百十九條之規定，併予宣告沒收。
據上論斷，應依刑事訴訟法第二百九十九條第一項前段，刑法第二十八條、第五十六
條、第二百十條、第二百十六條、第二百十七條、第五十五條、第四十一條、第二百
十九條，判決如主文。
本案經檢察官何景東到庭執行職務。
中    華    民    國      九十      年       一       月      三十      日
                                  臺灣高雄地方法院刑事第七庭
                                      法  官  蔡  正  雄
右正本證明與原本無異。
如不服本判決，應於判決送達後十日內，向本院提出上訴狀。
                                      書記官  許  雅  惠
中    華    民    國      九十      年       一       月      三十      日
附錄本判決論罪之法條：
刑法第二百十條：
偽造、變造私文書，足以生損害於公眾或他人者，處五年以下有期徒刑。
刑法第二百十七條：
偽造印章、印文或署押，足以生損害於公眾或他人者，處三年以下有期徒刑。
盜用印章、印文或署押，足以生損害於公眾或他人者，亦同。


司法院資訊處製作；財團法人民間司法改革基金會備份。
